臺灣宜蘭地方法院刑事判決　　　　　　　 94年度訴字第348號
公　訴　人　臺灣宜蘭地方法院檢察署檢察官
被　　　告　甲○○
上列被告因毒品危害防制條例案件，經檢察官提起公訴（94年度
發查毒偵字第1號），本院合議庭裁定由受命法官獨任進行簡式
審判程序，爰不經通常程序，判決如下：
    主  文
甲○○施用第一級毒品，處有期徒刑玖月，扣案之第一級毒品海
洛因壹包（淨重貳點玖參公克）沒收銷燬，海洛因外包裝壹只沒
收之。又連續施用第二級毒品，處有期徒刑柒月，扣案之安非他
命壹包（驗後毛重陸點肆零柒公克）沒收銷燬，安非他命外包裝
壹只沒收之。應執行有期徒刑壹年參月，扣案之第一級毒品海洛
因壹包（淨重貳點玖參公克）、安非他命壹包（驗後毛重陸點肆
零柒公克）沒收銷燬，海洛因及安非他命外包裝計貳只沒收之。
    事  實
一、甲○○前曾於民國84年間2度因違反麻醉藥品管理條例案件
    ，經臺灣桃園地方法院分別判處有期徒刑3月、3年5月確定
    ，2罪接續執行，於88年3月20日縮短刑期假釋期滿以執行完
    畢論。又因施用毒品案件，經臺灣桃園地方法院以88年度毒
    聲字第6093號裁定觀察、勒戒後，認有繼續施用傾向，復經
    執行強制戒治後，因戒治期滿，於90年8月2日出所釋放，而
    臺灣桃園地方法院檢察署檢察官於90年9月7日以90年度戒偵
    字第850號為不起訴處分確定。復因施用毒品案件，經臺灣
    桃園地方法院於92年6月11日以91年度訴字第1283號判決判
    處有期徒刑1年3月，並於92年7月24日確定（均未構成累犯
    ）。詎仍不知悔改，復基於施用第一級毒品海洛因（以下簡
    稱海洛因）之犯意，於94年1月14日晚間某時，在桃園縣蘆
    竹鄉○○路193號3樓家中，將海洛因攙入香菸內施用1次。
    另基於施用第二級毒品安非他命（以下簡稱安非他命）之概
    括犯意，自93年12月31日（公訴人誤載為92年6月11日）某
    時起至94年1月14日下午5時許止，連續在桃園縣蘆竹鄉○○
    路193號3樓家中，將安非他命放入玻璃球簡易吸食器內施用
    ，平均2、3天施用1次。嗣於94年1月14日下午9時40分許，
    為警在桃園縣中壢市○○街79巷11弄10號前查獲，並扣得海
    洛因命1包（淨重2.93公克）、安非他命1包（驗後毛重6.40
    7公克）。
二、案經桃園縣警察局大園分局報告臺灣桃園地方法院檢察署檢
    察官呈請臺灣高等法院檢察署檢察長令轉臺灣宜蘭地方法院
    檢察署檢察官偵查起訴。
    理  由
一、上揭犯罪事實，業據被告甲○○坦承不諱，被告為警查獲後
    ，於94年1月15日下午2時許所採集之尿液經送驗結果，確呈
    毒品鴉片類嗎啡、安非他命類陽性反應，此有桃園縣警察局
    大園分局被採尿人姓名編號對照表、臺灣尖端先進生技醫藥
    股份有限公司出具之濫用藥物檢驗報告各1份在卷可稽。又
    查，經警扣得之白粉1包（淨重2.93公克）、白色或無色結
    晶1包，送鑑定結果，分別確屬海洛因及安非他命，亦有卷
    附法務部調查局鑑定通知書（參見臺灣桃園地方法院檢察署
    94年度毒偵字804號卷第35頁）、行政院衛生署管制藥品管
    理局檢驗成績書（參見同上卷第37、38頁）足資佐證。可徵
    被告之自白，應與事證相符。再查，被告前因施用毒品案件
    ，經臺灣桃園地方法院以88年度毒聲字第6093號裁定觀察、
    勒戒後，認有繼續施用傾向，復經執行強制戒治後，因戒治
    期滿，於90年8月2日出所釋放，而臺灣桃園地方法院檢察署
    檢察官於90年9月7日以90年度戒偵字第850號為不起訴處分
    確定。復因施用毒品案件，經臺灣桃園地方法院於92年6月
    11日以91年度訴字第1283號判決判處有期徒刑1年3月，並於
    92年7月24日確定等情，有前開案號不起訴處分書、判決書
    、臺灣高等法院被告前案紀錄表各1紙在卷可參，足徵被告
    於強制戒治執行完畢釋放後5年內，確有再犯施用第一、二
    級毒品之情，其犯行堪以認定，應依法論科。
二、核被告所為，係犯毒品危害防制條例第10條第1項施用第一
    級毒品罪，及同條第2項施用第二級毒品罪。而其施用毒品
    前所持有第一、二級毒品之低度行為，業已分別為施用毒品
    之高度行為所吸收，均不另論罪。被告先後多次施用安非他
    命之犯行，時間緊接，方法相同，觸犯構成要件相同之罪，
    顯係基於概括犯意為之，應依刑法第56條連續犯之規定，論
    以1罪，並加重其刑。又其所犯施用第一級毒品及連續施用
    第二級毒品罪，犯意各別，罪名不同，應分論併罰。爰審酌
    被告曾有麻藥及毒品前科、素行、經觀察勒戒後仍不思戒除
    毒癮，再犯本件施用毒品犯行、犯罪後坦白承認、兼衡施用
    毒品核屬自損身命之犯罪態樣，惟對社會治安仍有潛在危害
    及施用情形等一切情狀，就其所犯2罪，分別量處如主文所
    示之刑，並定其應執行之刑，以示懲戒。扣案之海洛因1包
    （淨重2.93公克）及安非他命1包（驗後毛重6.407公克），
    依毒品危害防制條例第18條第1項前段之規定，不問屬於犯
    人與否，均應沒收銷燬，爰依該規定宣告沒收銷燬之。前揭
    海洛因及安非他命之外包裝計2只，用於包裹毒品，防其裸
    露、潮濕，便於攜帶施用，係供施用毒品所用之物，並為被
    告所有，業據被告供明在卷，應依刑法第38條第1項第2款宣
    告沒收之。
據上論斷，應依刑事訴訟法第273條之1第1項、第299條第1項前
段，毒品危害防制條例第10條第1項、第2項、第18條第1項前段
，刑法第11條前段、第56條、第38條第1項第2款、第51條第5款
，判決如主文。
本案經檢察官陳嘉瑜到庭執行職務
中　　華　　民　　國　　94　　年　　9 　　月　　13　　日
                  刑事第四庭  法  官  郭淑珍
以上正本證明與原本無異
如不服本判決，應於判決送達後10日內向本院提出上訴狀（應抄
附繕本）。
                              書記官  林秀麗
中　　華　　民　　國　　94　　年　　9 　　月　　14　　日
附錄法條：
毒品危害防制條例第10條
施用第一級毒品者，處六月以上五年以下有期徒刑。
施用第二級毒品者，處三年以下有期徒刑。
